---
title: "Bigcontest_EDA"
author: "Park SeHyun"
output: 
  rmdformats::readthedown:
  too_depth: 3
mainfont: NanumGothic
---

# 0. Library Packages 
```{r, message=FALSE, warning=FALSE}
library(dplyr)
options(dplyr.summarise.inform = FALSE) 
library(tidyr)
library(lubridate)
library(ggplot2)
library(lubridate)
library(plotly)
```



# 1. Data load
```{r}
loan_result <- read.csv("../../../data/loan_result.csv")
log_data <- read.csv("../../../data/log_data.csv")
user_spec <- read.csv("../../../data/user_spec.csv")
```

데이터 살펴보기
```{r}
head(user_spec)
```

데이터 결측치 확인
```{r}
colSums(is.na(user_spec))
```


# 2. User_spec 데이터 전처리  

## 2.1 birth_year & gender 결측치 처리
```{r}
# 각 user_id 별로 생일과 성별 종합
user_info <- user_spec %>% 
             group_by(user_id) %>% 
             summarise(birth_year = mean(birth_year, na.rm = T), gender = mean(gender, na.rm = T)) %>% 
             ungroup()

# 모든 데이터에서 NA값인 user_id 개수 확인
colSums(is.na(user_info))

# NA 값 제거(6856명) 및 NA 채우기
na_list <- user_info$user_id[is.na(user_info$birth_year)]
user_spec2 <- user_spec[!(user_spec$user_id %in% na_list), !names(user_spec) %in% c("birth_year", "gender")] %>% left_join(user_info, by = "user_id")
colSums(is.na(user_spec2))
```

## 2.2 income_type 
income_type이 공백인 값들에 "BLANK" 입력
```{r}
user_spec2$income_type[user_spec2$income_type == ""] <- "BLANK"
unique(user_spec2$income_type)
```

## 2.3 yearly_income
Na 값을 가진 5 행 제거
```{r}
user_spec3 <- user_spec2[!(is.na(user_spec2$yearly_income)),]
```

## 2.4 company_enter_month
우선 company_enter_month가 Na인 경우 0 대입, 이후 입력 형태가 YYYYMM 가 아닌 값들 수정
```{r}
user_spec3$company_enter_month[is.na(user_spec3$company_enter_month)] <- 0
user_spec3$company_enter_month[user_spec3$company_enter_month > 1000000] <- user_spec3$company_enter_month[user_spec3$company_enter_month > 1000000] %/% 100
```

## 2.5 desired_amount
Na 값을 가진 74 행 제거
```{r}
user_spec4 <- user_spec3[!(is.na(user_spec3$desired_amount)),]
```

## 2.6 existing_loan_cnt
기존 대출 횟수가 Na인 값은 0으로 수정
```{r}
user_spec4$existing_loan_cnt[is.na(user_spec4$existing_loan_cnt)] <- 0
```

## 2.7 num to factor
num 형태의 변수 중 범주형 데이터들을 factor로 변환
```{r}
user_spec4$income_type <- as.factor(user_spec4$income_type)
user_spec4$employment_type <- as.factor(user_spec4$employment_type)
user_spec4$houseown_type <- as.factor(user_spec4$houseown_type)
user_spec4$purpose <- as.factor(user_spec4$purpose)
user_spec4$gender <- as.factor(user_spec4$gender)
```

```{r}
colSums(is.na(user_spec4))
```


# 3. User_spec 데이터 분석
## 3.1 birth_year
```{r}
# 전체 나이 분포
ggplotly(
user_spec4 %>% group_by(birth_year) %>% summarise(num = n()) %>% ungroup() %>% 
  ggplot(mapping = aes(x = birth_year, y = num)) + 
  geom_line() +
  theme_minimal() +
  scale_x_continuous(breaks = seq(min(user_spec4$birth_year), max(user_spec4$birth_year), 5)) +
  labs(title = "전체 나이 분포")
)

# 성별 나이 분포
ggplotly(
user_spec4 %>% group_by(birth_year, gender) %>% summarise(num = n()) %>% ungroup() %>% 
  ggplot(mapping = aes(x = birth_year, y = num, group = gender, col = gender)) + 
  geom_line() +
  theme_minimal() +
  scale_color_discrete(name = "성별") +
  labs(title = "성별 나이 분포")
)

# 수입 종류별 나이 분포
ggplotly(
user_spec4 %>% group_by(birth_year, income_type) %>% summarise(num = n()) %>% ungroup() %>% 
  ggplot(mapping = aes(x = birth_year, y = num, group = income_type, col = income_type)) + 
  geom_line() +
  theme_minimal() +
  scale_color_discrete(name = "수입 종류별") +
  labs(title = "수입 종류별 나이 분포")
)

# 고용 형태별 나이 분포
ggplotly(
user_spec4 %>% group_by(birth_year, employment_type) %>% summarise(num = n()) %>% ungroup() %>% 
  ggplot(mapping = aes(x = birth_year, y = num, group = employment_type, col = employment_type)) + 
  geom_line() +
  theme_minimal() +
  scale_color_discrete(name = "고용 형태별") +
  labs(title = "고용 형태별 나이 분포")
)

# 집 종류별 나이 분포
ggplotly(
user_spec4 %>% group_by(birth_year, houseown_type) %>% summarise(num = n()) %>% ungroup() %>% 
  ggplot(mapping = aes(x = birth_year, y = num, group = houseown_type, col = houseown_type)) + 
  geom_line() +
  theme_minimal() +
  scale_color_discrete(name = "집 종류별") +
  labs(title = "집 종류별 나이 분포")
)

# 목적별 나이 분포
ggplotly(
user_spec4 %>% group_by(birth_year, purpose) %>% summarise(num = n()) %>% ungroup() %>% 
  ggplot(mapping = aes(x = birth_year, y = num, group = purpose, col = purpose)) + 
  geom_line() +
  theme_minimal() +
  scale_color_discrete(name = "목적별") +
  labs(title = "목적별 나이 분포")
)

```
```{r}
unique(user_spec4$gender)
```



## 3.2 company_enter_month
```{r}
# 연도별 입사일 도수
user_spec4 %>% mutate(year = company_enter_month %/% 100) %>% 
               group_by(year) %>% summarise(num = n()) %>% 
               filter(num > 100)


# 전체 회사 입사일 분포
ggplotly(
user_spec4 %>% filter(company_enter_month > 0) %>% 
  group_by(company_enter_month) %>% summarise(num = n()) %>% ungroup() %>% 
  ggplot(mapping = aes(x = ym(company_enter_month), y = num)) +
  geom_line() +
  xlim(ym(198601), ym(202211)) +
  theme_minimal() +
  xlab("date") +
  labs(title = "전체 회사 입사일 분포")
)

# 성별 회사 입사일 분포
ggplotly(
user_spec4 %>% filter(company_enter_month > 0) %>% 
  group_by(company_enter_month, gender) %>% summarise(num = n()) %>% ungroup() %>% 
  ggplot(mapping = aes(x = ym(company_enter_month), y = num, group = gender, color = gender)) +
  geom_line() +
  xlim(ym(198601), ym(202211)) +
  theme_minimal() +
  scale_color_discrete(name = "성별") +
  xlab("date") +
  labs(title = "성별 회사 입사일 분포")
)

# 수입 종류별 회사 입사일 분포
ggplotly(
user_spec4 %>% filter(company_enter_month > 0) %>% 
  group_by(company_enter_month, income_type) %>% summarise(num = n()) %>% ungroup() %>% 
  ggplot(mapping = aes(x = ym(company_enter_month), y = num, group = income_type, color = income_type)) +
  geom_line() +
  xlim(ym(198601), ym(202211)) +
  theme_minimal() +
  scale_color_discrete(name = "수입 종류") +
  xlab("date") +
  labs(title = "수입 종류별 회사 입사일 분포")
)

# 고용 형태별 회사 입사일 분포
ggplotly(
user_spec4 %>% filter(company_enter_month > 0) %>% 
  group_by(company_enter_month, employment_type) %>% summarise(num = n()) %>% ungroup() %>% 
  ggplot(mapping = aes(x = ym(company_enter_month), y = num, group = employment_type, col = employment_type)) + 
  geom_line() +
  theme_minimal() +
  scale_color_discrete(name = "고용 형태별") +
  xlab("date") +
  labs(title = "고용 형태별 회사 입사일 분포")
)

# 집 종류별 회사 입사일 분포
ggplotly(
user_spec4 %>% filter(company_enter_month > 0) %>% 
  group_by(company_enter_month, houseown_type) %>% summarise(num = n()) %>% ungroup() %>% 
  ggplot(mapping = aes(x = ym(company_enter_month), y = num, group = houseown_type, col = houseown_type)) + 
  geom_line() +
  theme_minimal() +
  scale_color_discrete(name = "집 종류별") +
  xlab("date") +
  labs(title = "집 종류별 회사 입사일 분포")
)

# 목적별 회사 입사일 분포
ggplotly(
user_spec4 %>% filter(company_enter_month > 0) %>% 
  group_by(company_enter_month, purpose) %>% summarise(num = n()) %>% ungroup() %>% 
  ggplot(mapping = aes(x = ym(company_enter_month), y = num, group = purpose, col = purpose)) + 
  geom_line() +
  theme_minimal() +
  scale_color_discrete(name = "목적별") +
  xlab("date") +
  labs(title = "목적별 회사 입사일 분포")
)

```


## 3.3 desired_amount
```{r}

```






















































