---
title: "Bigcontest_Preprocessing"
author: "Speaking Potato"
output: 
  rmdformats::readthedown:
  too_depth: 3
mainfont: NanumGothic
---

# 0. Library Packages 
```{r, message=FALSE, warning=FALSE}
library(dplyr)
options(dplyr.summarise.inform = FALSE) 
library(tidyr)
library(lubridate)
library(ggplot2)
library(lubridate)
library(plotly)
library(progress)
# install.packages("VIM")
library(VIM)
```



# 1. Data load

```{r}
# 경로 알아서 바꾸세요!
loan_result <- read.csv("../../../../bigcontest/data/loan_result.csv")
# log_data <- read.csv("../../../../bigcontest/data/log_data_summary.csv")
user_specc <- read.csv("../../../../bigcontest/data/user_spec.csv")
```


# 2. 데이터 전처리

## 2.1 loan_result 데이터 전처리

```{r}
head(loan_result)
```

```{r}
colSums(is.na(user_spec))
```

```{r}
application_list = unique(user_spec[,"application_id"])
loan_result = loan_result[(loan_result[,"application_id"] %in% application_list) &
                            !(is.na(loan_result$loan_limit)),]
write.csv(loan_result, "../../../../bigcontest/data/loan_result_new.csv", row.names = FALSE)
```

## 2.2 User_spec 데이터 전처리  

```{r}
head(user_spec)
```

```{r}
colSums(is.na(user_spec))
```

### 2.2.1 birth_year & gender 결측치 처리
```{r}
# 각 user_id 별로 생일과 성별 종합
user_info <- user_spec %>% 
             group_by(user_id) %>% 
             summarise(birth_year = mean(birth_year, na.rm = T), gender = mean(gender, na.rm = T)) %>% 
             ungroup()

# 모든 데이터에서 NA값인 user_id 개수 확인
colSums(is.na(user_info))
```

```{r}
# NA 값 제거(6856명) 및 NA 채우기
na_list <- user_info$user_id[is.na(user_info$birth_year)]
user_spec <- user_spec[!(user_spec$user_id %in% na_list), !names(user_spec) %in% c("birth_year", "gender")] %>% left_join(user_info, by = "user_id")
colSums(is.na(user_spec))
```

### 2.2.2 income_type 
```{r}
user_spec %>% group_by(income_type, employment_type) %>% summarise(n = n())
```


```{r}
# income_type이 없는 application_id들을 loan_result에서 찾을 수 없다.
# 전부 입력 미비에 따른 중도 이탈자로 생각하자!
blank_list = user_spec[user_spec$income_type == "",'application_id']
dim(loan_result[loan_result$application_id %in% blank_list,])
user_spec <- user_spec[user_spec$income_type != "",]
user_spec %>% group_by(income_type, employment_type) %>% summarise(n = n())
colSums(is.na(user_spec))
```

### 2.2.3 yearly_income
Na 값을 가진 5 행 제거
```{r}
na_list2 = user_spec[is.na(user_spec$yearly_income),"application_id"]
loan_result[loan_result$application_id %in% na_list2,]
# 딱 한 사람만 제외하고 중도이탈!
na_list2 = na_list2[-4]
user_spec <- user_spec[!(user_spec$application_id %in% na_list2),]
```
```{r}
# application_id 341149 해결, 수입 없고 사업자금 목적임을 고려하여 0 impute
user_spec[user_spec$application_id == 341149,] = 0
colSums(is.na(user_spec))
```

### 2.2.4 company_enter_month
우선 company_enter_month가 Na인 경우 0 대입, 이후 입력 형태가 YYYYMM 가 아닌 값들 수정
```{r}
user_spec$company_enter_month[is.na(user_spec$company_enter_month)] <- 0
user_spec$company_enter_month[user_spec$company_enter_month > 1000000] <- user_spec$company_enter_month[user_spec$company_enter_month > 1000000] %/% 100
```

### 2.2.5 purpose
영어로 입력된 값을 한글로 병합
```{r}
unique(user_spec$purpose)
user_spec$purpose[user_spec$purpose == "LIVING"] <- "생활비"
user_spec$purpose[user_spec$purpose == "SWITCHLOAN"] <- "대환대출"
user_spec$purpose[user_spec$purpose == "ETC"] <- "기타"
user_spec$purpose[user_spec$purpose == "INVEST"] <- "투자"
user_spec$purpose[user_spec$purpose == "BUSINESS"] <- "사업자금"
user_spec$purpose[user_spec$purpose == "BUYCAR"] <- "자동차구입"
user_spec$purpose[user_spec$purpose == "HOUSEDEPOSIT"] <- "전월세보증금"
user_spec$purpose[user_spec$purpose == "BUYHOUSE"] <- "주택구입"
user_spec[user_spec$purpose == 0,]
```
다 0이 뜨므로 그냥 지워버리자!

```{r}
user_spec = user_spec[user_spec$purpose != 0,]
unique(user_spec$purpose)
```

```{r}
colSums(is.na(user_spec))
```


### 2.2.6 existing_loan_cnt
기존 대출 횟수가 Na인 값은 0으로 수정, 마찬가지로 기존 대출 횟수가 Na이면 기존 대출 금액도 Na가 되므로 0으로 수정
```{r}
temp = user_spec[is.na(user_spec$existing_loan_cnt), c("existing_loan_cnt", "existing_loan_amt")]
colSums(is.na(temp))
```
```{r}
user_spec$existing_loan_amt[is.na(user_spec$existing_loan_cnt)] <- 0
user_spec$existing_loan_cnt[is.na(user_spec$existing_loan_cnt)] <- 0
```

```{r}
colSums(is.na(user_spec))
```

### 2.2.7 existing_loan_amt

```{r}
# 각 application_id 별로 기대출액 종합
app_info <- user_spec %>% 
             group_by(application_id) %>% 
             summarise(loan_amount = mean(existing_loan_amt, na.rm = T)) %>% 
             ungroup()

# 모든 데이터에서 NA값인 application_id 개수 확인
colSums(is.na(app_info))
```
한 application_id 단위로는 전부 다 NA
```{r}
length(unique(user_spec[,"user_id"]))
```

```{r}
# 한 user_id에 모든 existing loan amt가 전부 missing! 그래서 전부 hotdeck 해야함!
user_info <- user_spec %>% 
             group_by(user_id) %>% 
             summarise(all_na = all(is.na(existing_loan_amt)), 
                       all_notna = all(!is.na(existing_loan_amt))) %>% 
            summarise(all_or_nothing = all_na != all_notna) %>%
             ungroup()

sum(user_info) == dim(user_info)[1]
```

```{r}
user_spec2 = hotdeck(user_spec, variable = "existing_loan_amt", 
                     ord_var = "existing_loan_cnt", imp_var = F)
```

### 2.2.8. personal_rehabilitation

personal_rehabilitation_yn의 경우 NA -> 0,  
personal_rehabilitation_complete_yn의 경우 NA -> 1

```{r}
user_spec2$personal_rehabilitation_yn[is.na(user_spec2$personal_rehabilitation_yn)] <- 0
user_spec2$personal_rehabilitation_complete_yn[is.na(user_spec2$personal_rehabilitation_complete_yn)] <- 1
```

```{r}
colSums(is.na(user_spec2))
```


```{r}
write.csv(user_spec2, "../../../../bigcontest/data/user_spec_new2.csv", row.names = FALSE)
```
### 2.2.9 credit score
아직 안돌려봄! 그냥 복붙
```{r}
temp_loan = loan_result %>% 
  filter(application_id %in% user_spec2$application_id) %>%
  mutate(date = as.Date(substr(loanapply_insert_time,1,10))) %>%
  select(application_id,date) %>%
  group_by(application_id) %>%
  mutate(date = mean(date)) %>%
  ungroup() # application_id 하나당 여러개의 date (2~3개)를 갖는 경우 존재하는데 평균일로 계산?

temp_loan = temp_loan[!duplicated(temp_loan),]

# select(user_id,application_id,credit_score) %>%
temp = user_spec2 %>%
  inner_join(temp_loan,by = 'application_id')



impute_credit_score = function(data) {
  
  # 모든 credit score가 NA인 유저는 가장 가까운 시점의 credit score로 대체할 수 없으므로 제거?
  not_na_users = data %>%
    filter(!is.na(credit_score)) %>%
    select(user_id) %>%
    unique
  not_na_users = not_na_users[['user_id']]
  
  data = data %>% 
    filter(user_id %in% not_na_users)
  
  # 가장 가까운 시기의 값으로 대체
  na_rows = which(is.na(data$credit_score))
  
  for (na_row in na_rows) {
    
    curr_user = data[na_row,'user_id']
    curr_date = data[na_row,'date']
    
    temp_data = data %>%
      filter((user_id == curr_user) & (!is.na(credit_score))) %>%
      mutate(datediff = difftime(date,curr_date) %>% as.numeric() %>% abs())
    
    target_rows = which(temp_data$datediff == min(temp_data$datediff))
    
    # 가장 가까운 시기가 여러개일 경우 해당 시기들의 평균적인 credit score로 대체?
    data[na_row,'credit_score'] = mean(data[target_rows,'credit_score'])
  }
  data = data %>% select(-datediff)
  return(data)
}

# temp: user_spec에서 loan_result랑 application_id가 겹치지 않는 행, user id의 모든 credit score가 NA인 행 제거
temp = impute_credit_score(temp)
```


## 2.2.10 num to factor
num 형태의 변수 중 범주형 데이터들을 factor로 변환
```{r}
user_spec$income_type <- as.factor(user_spec$income_type)
user_spec$employment_type <- as.factor(user_spec$employment_type)
user_spec$houseown_type <- as.factor(user_spec$houseown_type)
user_spec$purpose <- as.factor(user_spec$purpose)
user_spec$gender <- as.factor(user_spec$gender)
```













































