---
title: "bigcontest_data_preprocessing(SH)"
author: "Park Se Hyun"
output: 
  rmdformats::readthedown:
  too_depth: 3
---

# 0. Library Packages 
```{r, message=FALSE, warning=FALSE}
library(dplyr)
library(tidyr)
library(lubridate)
library(VIM)
```


# 1. Data load
```{r}
loan_result <- read.csv("../../../../../bigcontest/data/loan_result.csv")
log_data <- read.csv("../../../../../bigcontest/data/log_data.csv")
user_spec <- read.csv("../../../../../bigcontest/data/user_spec.csv")
```

```{r}
head(loan_result)
```


# 2. Loan_result
```{r}
# user_spec에 없는 loan_result application_id 제거
# loan_limit이 1억 보다 큰 경우를 나타내는 변수 추가
# loan_apply_insert_time에서 날짜만 따로 추가
# application_id에 대응되는 user_id 추가
# loan_limit, loan_rate 값이 Na인 행 제거
user_spec_appid <- unique(user_spec$application_id)
loan_result <- loan_result[loan_result$application_id %in% user_spec_appid,] %>% 
                     mutate(loan_limit_100million = (loan_limit > 1e+08),
                            date_cd = substr(loanapply_insert_time, 1, 10)) %>% 
                     left_join(user_spec[,c("application_id", "user_id")], by = "application_id")
loan_result <- loan_result[!is.na(loan_result$loan_limit),]
```


```{r}
# 불필요한 데이터 삭제
rm(user_spec_appid)
```


# 3. Log_Data
```{r}
# log_data에서 필요한 부분만 따로 저장
log_data_temp <- log_data %>% filter(event %in% c("CompleteIDCertification", "EndLoanApply")) %>% 
                              select(user_id, event, date_cd)

# loan_result에서 application_id, user_id, date_cd들의 unique 값만 추출
temp <- loan_result %>% select(application_id, user_id, date_cd) %>% unique()

# temp 데이터 프레임에 CompleteIDCertification, EndLoanApply의 count 값 변수 추가
temp[,"CompleteIDCertification"] <- 0
temp[,"EndLoanApply"] <- 0

# temp에 각 행 날짜 기준 이전에 했던 행동 count
pb <- progress::progress_bar$new(total = nrow(temp))
for(i in 1:nrow(temp)){
  # progress bar 진행
  pb$tick()
  
  user_id <- temp$user_id[i]
  date_cd <- temp$date_cd[i]
  
  # log_data_temp에서 temp$user_id[i]와 대응되는 데이터만 추출
  data <- log_data_temp[log_data_temp$user_id == user_id,]
  
  # CompleteIDCertification's count
  c <- data %>% filter(event == "CompleteIDCertification") %>% 
                summarise(c = sum(as.Date(date_cd) >= as.Date(date_cd)))
  
  # EndLoanApply의's count
  e <- data %>% filter(event == "EndLoanApply") %>% 
                summarise(c = sum(as.Date(date_cd) >= as.Date(date_cd)))
  
  temp[i, c(4,5)] <- c(c, e)
}

# 위 작업이 오래 걸리므로 따로 저장
write.csv(temp, "../../../data/log_data_summary.csv", row.names = FALSE)
```


```{r}
# log_data_summary 불러오기
log_data_summary <- read.csv("../../../data/log_data_summary.csv")

# loan_result에 application_id 기준 left_join
loan_result <- loan_result %>% left_join(log_data_summary[,c(1,4,5)], by = 'application_id')
```


```{r}
# 불필요한 데이터 삭제
rm(log_data_summary)
```

# 4. User_spec

## 4.6 yearly_income  
1명이 loan_result에 걸림. 대체
```{r}
user_spec %>% filter(user_id == 670502)
user_spec[user_spec$user_id == 670502, "yearly_income"] <- 0
```

```{r}
colSums(is.na(user_spec))
```


## 4.2 credit_score

```{r}
# user_spec에서 insert_time을 이용하여 날짜 변수인 date_cd 생성
user_spec <- user_spec %>% mutate(date_cd = substr(insert_time, 1, 10))

# credit_socre 값이 Na인 경우 대체하는 함수 생성
impute_credit_score = function(data) {
  
  # 가장 가까운 시기의 값으로 대체
  na_rows <- which(is.na(data$credit_score))
  
  pb <- progress::progress_bar$new(total = length(na_rows))
  for (na_row in na_rows) {
    pb$tick()
    
    # na_row에 맞는 user_id와 date_cd 저장
    curr_user <- data[na_row,'user_id']
    curr_date <- data[na_row,'date_cd']
    
    # 모두 Na인 경우를 제외하고 진행
    if(sum(!is.na(data[data$user_id == curr_user, "credit_score"])) > 0){
      
      # curr_user와 일치하면서 credit_score 값이 Na가 아닌 데이터 프레임 생성
      # 이후 curr_date와 날짜 차이를 나타내는 변수 생성
      temp_data <- data %>% filter((user_id == curr_user) & (!is.na(credit_score))) %>%
                            mutate(datediff = difftime(date_cd, curr_date) %>% as.numeric() %>% abs())
      
      # 날짜 차이가 최소인 행들의 인덱스 추출
      target_rows <- which(temp_data$datediff == min(temp_data$datediff))
    
      # 가장 가까운 시기가 여러개일 경우 해당 시기들의 평균적인 credit score로 대체
      data[na_row,'credit_score'] <- mean(data[target_rows,'credit_score'])
    }
  }
  
  # data 출력
  return(data)
}

impute_credit_score2 <- function(data){
  
  # Na 리스트 생성
  na_list <- data[is.na(data$credit_score), "application_id"]
  
  # Na가 아닌 데이터 추출
  temp <- data %>% filter(!(application_id %in% na_list))
  
  pb <- progress::progress_bar$new(total = length(na_list))
  for(i in 1:length(na_list)){
    pb$tick()
    
    # Na의 yearly_income 최댓값 추출
    temp_yearly_income <- data[data$application_id == na_list[i], "yearly_income"]
    
    # 모든 yearly_income 이 Na인 경우 제외
    if(!is.na(temp_yearly_income)){
      
      result <- round(mean(temp[which(abs(temp$yearly_income - temp_yearly_income) == 
                                      min(abs(temp$yearly_income - temp_yearly_income), na.rm = TRUE)), "credit_score"]), -1)
      
      data[data$application_id == na_list[i], "credit_score"] <- result
    }
  }
  
  return(data)
  
}

na_list <- data[is.na(user_spec$credit_score), "application_id"]
# Na가 아닌 데이터 추출
temp <- data %>% filter(!(application_id %in% na_list))

pb <- progress::progress_bar$new(total = length(na_list))
for(i in 1:length(na_list)){
  pb$tick()
  
  # Na의 yearly_income 최댓값 추출
  temp_yearly_income <- user_spec[user_spec$application_id == na_list[i], "yearly_income"]
  
  # 모든 yearly_income 이 Na인 경우 제외
  if(!is.na(temp_yearly_income)){
    
    result <- round(mean(temp[which(abs(temp$yearly_income - temp_yearly_income) == 
                                    min(abs(temp$yearly_income - temp_yearly_income), na.rm = TRUE)), "credit_score"]), -1)
    
    user_spec[user_spec$application_id == na_list[i], "credit_score"] <- result
  }
}

# temp: user_spec에서 loan_result랑 application_id가 겹치지 않는 행, user id의 모든 credit score가 NA인 행 제거
user_spec2 <- impute_credit_score(user_spec)
user_spec2 <- impute_credit_score2(user_spec2)

write.csv(user_spec, "../../../data/user_spec_temp2.csv", row.names = FALSE)
```
```{r}
user_spec2[is.na(user_spec2$credit_score) + is.na(user_spec$credit_score) == 1, "user_id"]
```

```{r}
user_spec[user_spec$user_id == 440591	,c("user_id","credit_score", "date_cd", 'yearly_income')]
```
```{r}
user_spec2[user_spec$user_id == 440591	,c("user_id","credit_score", "date_cd",'yearly_income')]
```


```{r}
user_spec %>% filter(is.na(credit_score)) %>% slice(1)
```


## 4.3 personal_rehabilitation_yn & personal_rehabilitation_complete_yn
```{r}
# personal_rehabilitation_yn가 Na인 경우 0 삽입
user_spec[is.na(user_spec$personal_rehabilitation_yn), "personal_rehabilitation_yn"] <- 0

# personal_rehabilitation_complete_yn가 Na인 경우 0 삽입
user_spec[is.na(user_spec$personal_rehabilitation_complete_yn), "personal_rehabilitation_complete_yn"] <- 1
```

```{r}
user_spec %>% is.na() %>% colSums()
```


## 4.4 birth_year & gender
```{r}
# 각 user_id 별로 생일과 성별 종합
user_info <- user_spec %>% 
             group_by(user_id) %>% 
             summarise(birth_year = mean(birth_year, na.rm = T), gender = mean(gender, na.rm = T)) %>% 
             ungroup()

# NA 채우기
user_spec <- user_spec[, !names(user_spec) %in% c("birth_year", "gender")] %>% left_join(user_info, by = "user_id")

impute_gender_and_birth_year = function(data) {
  
  # Na인 user_id 체크
  na_list <- unique(data$user_id[is.na(data$gender)])
  
  # Na가 아닌 데이터 추출
  temp <- data %>% filter(!(user_id %in% na_list))
  
  pb <- progress::progress_bar$new(total = length(na_list))
  for(i in 1:length(na_list)){
    pb$tick()
    
    # Na의 yearly_income 최댓값 추출
    temp_yearly_income <- data %>% filter(user_id == na_list[i]) %>% 
                                        summarise(max = max(yearly_income))
    
    # 모든 yearly_income 이 Na인 경우 제외
    if(!is.na(temp_yearly_income)){
      min_diff <- temp %>% mutate(diff = abs(yearly_income - temp_yearly_income[1,1])) %>% 
                           summarise(min = min(diff, na.rm = TRUE))
      
      result <- temp %>% mutate(diff = abs(yearly_income - temp_yearly_income[1,1])) %>% 
                         filter(diff == min_diff[1,1]) %>%
                         select(user_id, gender, birth_year) %>% 
                         unique() %>% 
                         summarise(gender = round(mean(gender, na.rm = T),0), birth_year = round(mean(birth_year, na.rm = T), 0))
      
      data[data$user_id == na_list[i], "gender"] <- result[1,1]
      data[data$user_id == na_list[i], "birth_year"] <- result[1,2]
    }
  }
  
  return(data)
}

user_spec <- impute_gender_and_birth_year(user_spec)
# write.csv(user_spec, "../../../data/user_spec_temp.csv", row.names = FALSE)
# user_spec <- read.csv("../../../data/user_spec_temp.csv")
```

```{r}
user_spec %>% is.na() %>% colSums()
```


```{r}
# 불필요한 데이터 삭제
rm(user_info)
```


## 4.5 company_enter_month
```{r}
# company_enter_month가 Na 인 경우 date_cd 값과 동일한 년월 입력
temp <- user_spec[is.na(user_spec$company_enter_month), "date_cd"]
user_spec[is.na(user_spec$company_enter_month),"company_enter_month"] <- as.numeric(substr(temp, 1, 4))*100 + as.numeric(substr(temp, 6, 7))

# company_enter_month가 YYYYMM이 아니라 YYYYMMDD 인 경우 올바르게 변경
user_spec$company_enter_month[user_spec$company_enter_month > 1000000] <- user_spec$company_enter_month[user_spec$company_enter_month > 1000000] %/% 100

# 데이터 입력날보다 이후 입사일을 적은 경우 수정
user_spec[user_spec$user_id == 563134, "company_enter_month"] <- 202201

# 1923년 이전 입사일들은 2000년도로 수정
user_spec$company_enter_month[user_spec$company_enter_month < 193000] <- user_spec$company_enter_month[user_spec$company_enter_month < 193000] + 10000

# application 시기와 회사 입사 기간 차이를 나타내는 company_time 변수 생성
elapsed_months <- function(end_date, start_date) {
    ed <- as.POSIXlt(end_date)
    sd <- as.POSIXlt(start_date)
    12 * (ed$year - sd$year) + (ed$mon - sd$mon)
}

user_spec <- user_spec %>% mutate(company_time = elapsed_months(as.Date(date_cd), ym(company_enter_month)))
```

```{r}
# 불필요한 데이터 삭제
rm(temp)
```

```{r}
colSums(is.na(user_spec))
```
## 4.6 imcome_type  
income_type이 없는 application_id들을 loan_result에서 찾을 수 없다. 무시



## 4.7 purpose  
공백인 데이터들 역시 loan_result에서 찾을 수 없다. 무시
```{r}
user_spec$purpose[user_spec$purpose == "LIVING"] <- "생활비"
user_spec$purpose[user_spec$purpose == "SWITCHLOAN"] <- "대환대출"
user_spec$purpose[user_spec$purpose == "ETC"] <- "기타"
user_spec$purpose[user_spec$purpose == "INVEST"] <- "투자"
user_spec$purpose[user_spec$purpose == "BUSINESS"] <- "사업자금"
user_spec$purpose[user_spec$purpose == "BUYCAR"] <- "자동차구입"
user_spec$purpose[user_spec$purpose == "HOUSEDEPOSIT"] <- "전월세보증금"
user_spec$purpose[user_spec$purpose == "BUYHOUSE"] <- "주택구입"
```


## 4.8 existing_loan_cnt & existing_loan_amt
```{r}
# 기존 대출 횟수가 Na인 값은 0으로 수정, 마찬가지로 기존 대출 횟수가 Na이면 기존 대출 금액도 Na가 되므로 0으로 수정
user_spec$existing_loan_amt[is.na(user_spec$existing_loan_cnt)] <- 0
user_spec$existing_loan_cnt[is.na(user_spec$existing_loan_cnt)] <- 0

# existing_loan_amt
user_spec <- hotdeck(user_spec, variable = "existing_loan_amt", 
                     ord_var = "existing_loan_cnt", imp_var = F)
```

## 4.9 desired_amount
income_type이 없는 application_id들을 loan_result에서 찾을 수 없다. 무시

```{r}
user_spec %>% is.na() %>% colSums()
```


## 4.10 loan_result에 없는 데이터 삭제
```{r}
user_spec <- user_spec %>% filter(application_id %in% unique(loan_result$application_id))
user_spec %>% is.na() %>% colSums()

# 전처리 한 데이터 저장
write.csv(user_spec, "../../../data/user_spec_preprocessing.csv", row.names = FALSE)
```

# 5. 훈련 데이터 셋 만들기
```{r}
temp <- user_spec %>% select(-user_id, -insert_time, -company_enter_month, -date_cd)
loan_result <- loan_result %>% select(is_applied, loan_limit, loan_rate, loan_limit_100million, CompleteIDCertification, EndLoanApply, application_id) %>% 
                               left_join(temp, by = "application_id") %>% 
                               select(-application_id)
```

```{r}
# 학습에 쓰일 데이터
data <- loan_result %>% filter(!is.na(is_applied))

# 예측에 쓰일 데이터
predict_data <- loan_result %>% filter(is.na(is_applied))

# 학습 데이터를 70:30 비율로 분해
set.seed(0)
train_list <- sample(1:nrow(data), size = nrow(data)*0.7)
train_data <- data[train_list,]
test_data <- data[-train_list,]

write.csv(data, "../../../data/data.csv", row.names = FALSE)
write.csv(predict_data, "../../../data/predict_data.csv", row.names = FALSE)
write.csv(train_data, "../../../data/train_data.csv", row.names = FALSE)
write.csv(test_data, "../../../data/test_data.csv", row.names = FALSE)
```

```{r}
data %>% is.na() %>% colSums()
```

